【裁判字號】    95,訴,1876
【裁判日期】    951229
【裁判案由】    毒品危害防制條例
【裁判全文】
臺灣臺北地方法院刑事判決      九十五年度訴字第一八七六號
公  訴  人  臺灣臺北地方法院檢察署檢察官
被      告  甲○○
上列被告因違反毒品危害防制條例案件，經檢察官提起公訴（九
十五年度毒偵字第二七○七號），嗣被告於準備程序中就被訴事
實為有罪之陳述，經告以簡式審判之旨，並聽取當事人之意見後
，經本院合議庭裁定以簡式審判程序審理，判決如下：
    主  文
甲○○施用第一級毒品，累犯，處有期徒刑拾月。
    事  實
一、甲○○前因施用毒品案件，經本院以八十八年度毒聲字第一
    ○九三號刑事裁定送觀察、勒戒後，認無繼續施用毒品之傾
    向，由臺灣臺北地方法院檢察署檢察官以八十八年度偵字第
    八八三二號為不起訴處分確定，又因施用毒品案件，經本院
    以八十八年度毒聲字第三○○九號刑事裁定送觀察、勒戒後
    ，認無繼續施用毒品之傾向，由臺灣臺北地方法院檢察署檢
    察官以八十八年度毒偵字第一一九二號為不起訴處分確定，
    復因施用毒品案件，經本院以八十九年度毒聲字第三一九七
    號刑事裁定送勒戒處所施以強制戒治，並經本院以九十年度
    訴字第一九九號刑事判決判處有期徒刑七月確定，於民國九
    十一年三月二十五日縮刑期滿執行完畢，復因施用毒品案件
    ，經本院以九十二年度毒聲字第六四六號刑事裁定送勒戒處
    所施以強制戒治，並經本院以九十二年度訴字第五三一號刑
    事判決判處有期徒刑十月確定，另因犯竊盜罪，經臺灣高等
    法院以九十二年度上易字第二七九一號刑事判決判處有期徒
    刑八月確定，並經臺灣高等法院就上開施用毒品及竊盜案件
    ，以九十二年度聲字第一五九八號刑事裁定定應執行有期徒
    刑一年五月，於九十四年六月八日縮刑期滿執行完畢，猶不
    知悔改，於九十五年八月二十四日為警採尿前二十六小時內
    某日時許（不包括經警查獲至採尿期間），在臺北縣深坑鄉
    ○○路○段九十三巷底之土地公廟內，以香菸包捲海洛因點
    火之方式，施用第一級毒品海洛因一次。嗣於同日晚間十一
    時五十五分許，為警在上開土地公廟前查獲，經警採尿送驗
    後查悉上情。
二、案經臺北縣政府警察局新店分局報請臺灣臺北地方法院檢察
    署檢察官偵查起訴。嗣經本院合議庭裁定以簡式審判程序審
    理。
    理  由
一、上揭犯罪事實，業據被告甲○○坦承不諱（見本院卷第二十
    八頁反面、第三十五頁），且：
  (一)被告為警查獲採集尿液經送臺灣檢驗科技股份有限公司以氣
    相層析質譜儀分析法確認檢驗後，確呈鴉片類嗎啡陽性反應
    ，有該公司濫用藥物尿液檢驗報告一份在卷足憑（見臺灣臺
    北地方法院檢察署九十五年度毒偵字二七○七號偵查卷第二
    十一頁）。
  (二)被告前因施用毒品案件，經本院以八十八年度毒聲字第一○
    九三號刑事裁定送觀察、勒戒後，認無繼續施用毒品之傾向
    ，由臺灣臺北地方法院檢察署檢察官以八十八年度偵字第八
    八三二號為不起訴處分確定，又因施用毒品案件，經本院以
    八十八年度毒聲字第三○○九號刑事裁定送觀察、勒戒後，
    認無繼續施用毒品之傾向，由臺灣臺北地方法院檢察署檢察
    官以八十八年度毒偵字第一一九二號為不起訴處分確定，復
    因施用毒品案件，經本院以八十九年度毒聲字第三一九七號
    刑事裁定送勒戒處所施以強制戒治，並經本院以九十年度訴
    字第一九九號刑事判決判處有期徒刑七月確定，復因施用毒
    品案件，經本院以九十二年度毒聲字第六四六號刑事裁定送
    勒戒處所施以強制戒治，並經本院以九十二年度訴字第五三
    一號刑事判決判處有期徒刑十月確定，有本院八十八年度毒
    聲字第一○九三號刑事裁定、八十九年度毒聲字第三一九七
    號刑事裁定、九十年度毒聲字第一三三二號刑事裁定、九十
    年度訴字第一九九號刑事判決、九十五年度訴字第六四五號
    刑事判決、臺灣高等法院被告前案紀錄表各一份在卷可稽（
    見本院卷第十四頁至第二十四頁、第三十六頁至第四十四頁
    ）。
  (三)綜上，足徵被告任意性自白核與事實相符。本案事證明確，
    被告施用第一級毒品犯行，洵堪認定，應予依法論科。
二、按海洛因係屬毒品危害防制條例第二條第二項第一款所定之
    第一級毒品，不得施用、持有。故核被告所為，係犯毒品危
    害防制條例第十條第一項之施用第一級毒品罪，其持有第一
    級毒品海洛因之低度行為，為施用第一級毒品海洛因之高度
    行為所吸收，不另論罪。又其前因施用毒品案件，經本院以
    九十年度訴字第一九九號刑事判決判處有期徒刑七月確定，
    於九十一年三月二十五日縮刑期滿執行完畢，復因施用毒品
    案件，經本院以九十二年度訴字第五三一號刑事判決判處有
    期徒刑十月確定，另因犯竊盜罪，經臺灣高等法院以九十二
    年度上易字第二七九一號刑事判決判處有期徒刑八月確定，
    並經臺灣高等法院就上開施用毒品及竊盜案件，以九十二年
    度聲字第一五九八號刑事裁定定應執行有期徒刑一年五月，
    於九十四年六月八日縮刑期滿執行完畢，有臺灣高等法院被
    告前案紀錄表在卷可按，其前受徒刑之執行完畢，五年以內
    故意再犯本案有期徒刑以上之罪，為累犯，應依刑法第四十
    七條第一項之規定加重其刑。爰審酌被告前因施用毒品送觀
    察、勒戒、強制戒治及本院判刑後，猶不知悛悔，復一再施
    用毒品，所為對個人身心戕害甚鉅，惟其犯罪後坦承犯行，
    兼衡其犯罪之動機、目的、手段、施用時間、生活狀況、智
    識程度等一切情狀，量處如主文所示之刑。
據上論斷，應依刑事訴訟法第二百七十三條之一第一項、第二百
九十九條第一項前段，毒品危害防制條例第十條第一項，刑法第
第十一條前段、第四十七條第一項，判決如主文。
本案經檢察官戴文亮到庭執行職務
中    華    民    國  九十五  年   十二   月  二十九  日
                          臺灣臺北地方法院刑事第十四庭
                              法      官  孫萍萍
以上正本證明與原本無異。
如不服本判決，應於判決送達後十日內，向本院提出上訴狀。
                              書  記  官  張汝琪
中    華    民    國  九十五  年   十二   月  二十九  日
附錄本案論罪科刑法條全文：
毒品危害防制條例第十條
施用第一級毒品者，處六月以上五年以下有期徒刑。
施用第二級毒品者，處三年以下有期徒刑。


司法院資訊處製作；財團法人民間司法改革基金會備份。
